# 关于我司股票期权的账务处理-请各位高手来讨论指导！

提问人：端木小牛牛 时间：2014-08-01 16:22:55
各位大侠们，帮小弟解答一下吧： 具体情况如下： 1. 根据 2013 年审计报告第七条 股份支付: 授予日为 2013 年 4 月 26 日 (1)
股票期权数量: 公司本次授予激励对象的股票期权数量不超过公司总股本的3.34%，即 800.05万份股票期权，其中首次授予775.5万份，预留24.55万份 (2) 行权价格：本激励计划首次授予的股票期权的行权价格为12.99元，预留部分股票期 权的行权价格在该部分股票期权授予时由董事会决定，预留股票期权将在激励计 划生效后 12 个月内进行授予。 (3) 行权安排在可行权日内，若达到激励计划规定的行权条件，授予的股票期权自授予日起满 12 个月后，激励对象应在未来 48 个月内分三期行权。首次 授予部分行权时间安排如下： 行权期 行权时间 行权比例 首次股票期权的第一 自首次授予日起
的 12 个月后的首个交易日至自 个行权期 授予日起的 24 个月内的最后一
个交易日 30% 首次股票期权的第二 自首次授予日起的 24 个月后的首个交易日至自
个行权期 授予日起的 36 个月内的最后一个交易日 30% 首次股票期权的第三
自首次授予日起的 36 个月后的首个交易日至自 个行权期 授予日起
的 48 个月内的最后一个交易日 40% (4) 7、行权条件：本计划首次授予在 2013—2015 年的 3 个会计年度中，分年 度进行绩效考核并行权，每个会计年度考核一次，以达到绩效考核目标作为激励 对象的行权条件。 条件
2013 年净资产收益率不低于10%， 2013 年净利润比 2012 年增长 第一次行权条件 不低于25%2014 年净资产收益率不低于11%， 2014 年净利润比 2012 年增长 第二次行权条件 不低于50%2015 年净资产收益率不低于12%， 2015 年净利润比 2012 年增长 第三次行权条件 不低于80%(5) 2014 年 5 月 21 日，公司第二届董事会第三十六次会议审议通过了《关于 股票期权激励计划首次授予股票期权第一个行权期可行权的议案》、《关于股票期 权激励计划采用自主行权模式的议案》，董事会认为激励对象行使已获授的第一个 行权期股票期权满足《激励计划》第七条、第八条第 3 款规定的行权条件，其中 33 名激励对象 2013 年度个人业绩考核合格，满足《激励计划》
第八条第 1 款规定 的行权条件，在首次授予股票期权的第一个行权期内可行权 431.82 万份股票期权； 其余 7 名激励对象因 2013年度个人业绩考核不合格，不满足《激励计划》第八条 第 1 款规定的行权条件，其对应行权期所获授的可行权数量 33.48 万份股票期权 由公司注销；决定公司《激励计划》采用自主行权模式。本次可行权股票期权的 行权价格为 6.30 元。公司独立董事对本次行权发表了独立意见。 (6) 2014 年 7 月 27 日,公司第二届董事会第三十七次会议审议通过了《关于注销部分激励对象已授予股票期权的议案》,同意因张XX、陈xx两名激励对象离职原因取消已授予该 2 人已获授的未行权的股票期权共计 39.06 万份。股权激励计划首期授予股票期权的激励对象调整为 38 人。 (7) 2014 年 5 月 18 日，公司召开第二届董事会第三十五次会议审议通过了《关于对股票期权期权数量和行权价格进行调整的议案》，公司董事会对公司股票期权 期权数量和行权价格进行了调整，首次授予股票期权的行权价格由 12.79 元调整 为 6.30 元，期权份数由 775.5 万份变更为 1,551 万份 股权激励分摊汇总表我司已在 2013 年 5 月开始进行账务处理。根据B-S模型，平均分摊到每个月。每月：借：管理费用 贷：资本公司-其他资本公司问题：1.公司在 14 年的股票除权是否需要计算分摊金额？若需要该如何处理 2.公司第一个行权日未达到行权条件的注销份额，如何进行账务处理 3.辞职人员的份额该如何处理
各位大侠 帮帮我把！

回答人：chenyiwei
1 、因现金分红、股票股利、公积金转增等情况，相应调整行权价格和期权数量的，在调整时不做账务处理。 2 、你公司上一年度估计可行权数量时，是否考虑了激励对象在等待期内离职的可能性，还是原先预计离职率为零？本年度内因离职而注销的期权，在上一年度是否已经确认了相应的股份支付费用？ 3 、类似地，对于因未能满足业绩条件中的非市场条件而不能行权的部分，上一年度是如何估计其行权可能性和授予数量的？截至上年末，该部分本年度已被注销的期权对应的股份支付费用是否已经确认？

提问人：chelsea1105 时间：2016-07-28 18:37:17
陈老师， 1 、因现金分红、股票股利、公积金转增等情况，相应调整行权价格和期权数量的，在调整时不做账务处理。是不是说明出现这种情况，无需任何账务处理，每年末的行权股数可以按照调整前后相同比例来确认。同时向问问是否能找到相关规定。

回答人：chenyiwei
是的，不用对这种行权价格、行权数量的反比例变动进行任何账务处理。因为这既不是有利修改也不是不利修改。